【裁判字號】    91,交聲,1031
【裁判日期】    920120
【裁判案由】    違反道路交通管理處罰條例聲明異議
【裁判全文】
臺灣臺北地方法院交通事件裁定                 九十一年度交聲字第一０三一號
    受處分人即
    異  議  人  甲○○  男  二.
右列受處分人因違反道路交通管理處罰條例案件，對於臺北市交通事件裁決所中華民
國九十一年七月十一日所為之處分（原處分案號：北市裁三字第駕裁二二—ＡＢＹ一
八八八三四號），聲明異議，本院裁定如左：
    主  文
異議駁回。
    理  由
一、按汽車（含機器腳踏車）駕駛人，行經有燈光號誌管制之交岔路口闖紅燈者，處
    新臺幣（下同）一千八百元以上五千四百元以下罰鍰，並記違規點數三點，道路
    交通管理處罰條例第五十三條、第六十三條第一項第三款定有明文；又行為人有
    道路交通管理處罰條例規定之違規情形者，應填製舉發違反道路交通管理事件通
    知單，當場舉發者，被查獲之駕駛人或行為人為受處分人時，應將該通知單填記
    後交付該行為人簽名或蓋章收受之，拒絕簽章者，並記明其事由，視為已收受，
    違反道路交通管理事件統一裁罰標準及處理細則第十一條第一款亦定有明文。
二、本件受處分人甲○○於民國九十一年六月十三日上午九時三十五分，騎乘ＱＷＵ
    —九六０號輕型機車，沿臺北市○○區○○路西向東行駛，至松高路、松信交岔
    路口時，松高路方向之燈光號誌管制顯示為紅燈，受處分人仍駕車闖越紅燈左轉
    松信路北向行駛，而為其時正在松信路上執行道路交通管理稽查任務之臺北市政
    府警察局信義分局警備隊員警鄭榮培攔停，以受處分人有道路交通管理處罰條例
    第五十三條之違規情形當場製單舉發，交受處分人簽章收受，受處分人拒絕簽章
    ，鄭榮培警員遂於通知單上記載「拒簽」，受處分人於應到案日期（九十一年六
    月二十八日）前向原處分機關提出申訴，原處分機關函請舉發單位調查後，仍以
    違規事實明確，依道路交通管理管理處罰條例第五十三條、第六十三條第一項第
    三款規定，於九十一年七月十一日開立裁決書，裁處受處分人罰鍰一千八百元，
    並記違規點數三點，受處分人不服，於同日具狀聲明異議。
三、訊據受處分人固不否認有於九十一年六月十三日上午九時三十五分，騎乘機車沿
    臺北市○○路由南向北行駛而為警員鄭榮培攔停之情，惟矢口否認有闖紅燈之事
    ，辯稱：伊是騎車從松信路對向（北向南）的一棟房屋前穿越松信路由南向北行
    駛，並非由松高路闖越紅燈左轉松信路云云，惟查：證人即舉發員警鄭榮培係站
    在松山工農右側松信路南向北車道路邊，當時松高路西向東車道路邊有停放一部
    房屋仲介公司的宣傳車，所以可以確定看到受處分人是從松高路闖紅燈左轉等語
    ，業據證人鄭榮培證述明確，且證人即在本件攔停位置對面松信路旁執行勤務之
    員警張家銘亦證稱：「當時我是在本件攔停點位置對面的統一超商前，這個位置
    我可以看到系爭攔停地點的情形，因為當時是早上，車輛並不多，所以能夠看到
    從松高路左轉過來的車輛，當時我本來是負責統一超商旁單行道的來車，但因為
    都沒有來車，所以我就轉頭去看松高路、松信路口的來車，先看到紅燈，就看到
    本件受處分人轉彎過來，這時鄭榮培就攔停，並且還發生爭吵」等語，核與證人
    鄭榮培所證述情節相符，此外，並有現場照片六紙、現場示意圖二紙在卷可稽，
    受處分人空言否認，惟未提出其他有利證據供本院調查，綜上，堪認本件受處分
    人確有自松高路闖越紅燈左轉松信路之違規行為，受處分人所辯尚非可信，原處
    分機關以受處分人違規事實明確，依道路交通管理處罰條例第五十三條、第六十
    三條第一項第三款、違反道路交通管理事件統一裁罰標準表之規定，裁處受處分
    人一千八百元罰鍰，並記違規點數三點，核無違誤，本件聲明異議為無理由，應
    予駁回。
四、據上論斷，應依道路交通案件處理辦法第十九條，裁定如主文。
中      華      民      國    九十二    年      一      月     二十     日
                                      臺灣臺北地方法院交通法庭
                                          法  官  張  永  宏
右正本證明與原本無異
如不服本裁定應於送達後五日內向本院提出抗告狀
                                          書記官  高  永  珍
中      華      民      國    九十二    年      一      月     二十     日


司法院資訊處製作；財團法人民間司法改革基金會備份。
